【裁判字號】    99,易,2879
【裁判日期】    991210
【裁判案由】    毒品危害防制條例
【裁判全文】
臺灣板橋地方法院刑事判決              99年度易字第2879號
公  訴  人  臺灣板橋地方法院檢察署檢察官
被      告  戴亞屏
上列被告因違反毒品危害防制條例案件，經檢察官提起公訴（99
年度偵字第24787號），經本院合議庭裁定進行簡式審判程序，
判決如下：
    主  文
戴亞屏持有第一級毒品，處拘役貳拾日，如易科罰金，以新臺幣
壹仟元折算壹日。扣案之海洛因（驗餘淨重零點零零伍貳公克）
，沒收銷燬之。
    事  實
一、戴亞屏知悉海洛因係毒品危害防制條例所明定之第一級毒品
    ，不得持有，竟仍基於縱屬第一級毒品海洛因，仍不違背其
    本意而持有第一級毒品海洛因之不確定故意（起訴書載為基
    於持有第一級毒品海洛因之犯意，應予補充），於民國98年
    9 月16日為警查獲前約5 分鐘，在臺北縣新莊市○○路253
    號附近全家便利商店內（起訴書載為不詳時、地，應予補充
    ），由姓名年籍不詳綽號「小玲」之女子處取得海洛因1 包
    （淨重0.0620公克，取樣0.0568公克，餘重0.0052公克）持
    有之，並於同日凌晨1 時許，在臺北縣新莊市○○路253 號
    前，因行跡可疑為警臨檢，因戴亞屏未帶證件經警帶返回所
    查驗身分，戴亞屏自願同意受搜索並主動自其褲子左邊口袋
    內取出前開毒品1 包，而為警查扣之。
二、案經臺北縣政府警察局新莊分局報請臺灣板橋地方法院檢察
    署檢察官偵查起訴。
    理  由
一、本件被告戴亞屏所犯係死刑、無期徒刑、最輕本刑為3 年以
    上有期徒刑以外之罪，其於準備程序中就被訴事實為有罪之
    陳述，經本院告知簡式審判程序之旨，並聽取公訴人、被告
    之意見後，經本院合議庭依刑事訴訟法第273 條之1 第1 項
    規定裁定由受命法官獨任進行簡式審判程序，合先敘明。
二、認定犯罪事實所憑證據及理由
（一）上揭持有第一級毒品犯行之事實業據被告戴亞屏於本院審
      理時坦承不諱【見本院99年11月16日簡式審判筆錄（下稱
      本院簡式審判筆錄）第2 、3 頁】。
（二）被告於98年9 月16日上午6 時30分許為警查獲後，予以採
      集尿液檢體（檢體編號為D0000000），經送臺灣檢驗科技
      股份有限公司以酵素免疫分析法初步檢驗，再以氣相層析
      ／質譜儀法確認檢驗後，確呈鴉片類陰性反應一節，有臺
      北縣政府警察局新莊分局查獲毒品案件被移送者姓名、代
      碼對照表、臺灣檢驗科技股份有限公司濫用藥物檢驗報告
      （報告日期：98年10月1 日；報告編號：UL/2009/90608
      號）各1 份在卷可稽（見偵卷第14、29頁）。
（三）又被告於98年9 月16日凌晨1 時許，在臺北縣新莊市○○
      路253 號前，因行跡可疑為警臨檢，因戴亞屏未帶證件經
      警帶返回所查驗身分，而於同日凌晨3 時16分許，在臺北
      縣新莊市○○路212 號（新莊分局新莊派出所），經其自
      願同意搜索並主動自其褲子左邊口袋內取出前開疑似毒品
      海洛因1 包，並為警查扣之等情，有被告警詢筆錄、自願
      受搜索同意書、臺北縣政府警察局新莊分局搜索、扣押筆
      錄、扣押物品目錄表各1 份在卷可按（見偵卷第5 、10、
      7-8 、11頁）。而上揭扣案之疑似海洛因之白色粉末1 包
      ，經送交通部民用航空局航空醫務中心鑑驗結果，確檢出
      海洛因成分（淨重0. 0620 公克，取樣0.0568公克，驗餘
      淨重0.0052公克）等情，有該醫務中心於98年9 月25日出
      具之航藥鑑字第0984853 號毒品鑑定書1 紙附卷可稽（見
      偵卷第31頁）。
（四）綜上所述，被告之尿液經以氣相層析質譜儀分析法檢驗，
      既呈鴉片類陰性反應，顯見被告於本院審理時所供述其未
      施用海洛因等語（見本院簡式審判筆錄第3 頁），應值採
      信，又經警自被告身上扣得上揭海洛因1 包乙事，被告亦
      於本院審理中供認之（見本院簡式審判筆錄第3 頁），如
      上述，是被告持有第一級毒品之犯行，事證明確，應堪認
      定。
三、論罪科刑
（一）罪名：查海洛因屬毒品危害防制條例第2 條第2 項第1 款
      所規定之第一級毒品；核被告所為，係犯毒品危害防制條
      例第11條第1 項持有第一級毒品罪。
（二）量刑：爰審酌被告曾因施用毒品受觀察、勒戒，理應深知
      無故持有毒品為法所禁止之行為，詎其仍為本件持有第一
      級毒品之犯行，助長毒品流通，其行可議，並兼衡其智識
      程度、犯罪之動機、目的、手段等，惟其本件持有之數量
      甚微，情節非重，暨其犯罪後坦認犯行之態度等一切情狀
      ，本院認公訴人當庭求處有期徒刑4 月尚嫌過重並非相當
      ，爰論處如主文所示之刑，並諭知易科罰金之折算標準，
      以示懲儆。
（三）沒收銷燬及沒收：扣案之海洛因，驗餘淨重0.0052公克，
      係查獲之第一級毒品，業如前述，不問屬於犯人與否，依
      毒品危害防制條例第18條第1 項前段規定沒收銷燬之。至
      鑑驗用罄海洛因0.0568公克，因已滅失，爰不另為沒收銷
      燬之諭知，併此說明。又扣案之包裹上開海洛因之包裝袋
      1 個，係綽號「小玲」之人請求被告保管上揭毒品而一併
      交付之，業據其供述在卷（見本院簡式審判筆錄第3 頁）
      ，又查無其他證據可資認定為被告所有，是非屬被告所有
      ，應堪為真，爰不宣告沒收之。
據上論斷，應依刑事訴訟法第273 條之1 第1 項、第299 條第1
項前段，毒品危害防制條例第11條第1 項、第18條第1 項前段，
刑法第11條前段、第41條第1 項前段，判決如主文。
本案經檢察官陳映蓁到庭執行職務。
中    華    民    國    99    年    12    月    10    日
                  刑事第二十一庭  法  官    方鴻愷
以上正本證明與原本無異。
如不服本判決應於收受判決後10日內向本院提出上訴書狀，並應
敘述具體理由。其未敘述上訴理由者，應於上訴期間屆滿後20日
內向本院補提理由書（均須按他造當事人之人數附繕本）「切勿
逕送上級法院」。
                                  書記官    江怡萱
中    華    民    國    99    年    12    月    14    日
附錄本案論罪科刑法條全文：
毒品危害防制條例第10條
施用第一級毒品者，處6 月以上5 年以下有期徒刑。
施用第二級毒品者，處3 年以下有期徒刑。

司法院資訊處製作；財團法人民間司法改革基金會備份。
